【裁判字號】    97,易,693
【裁判日期】    971203
【裁判案由】    竊盜
【裁判全文】
臺灣屏東地方法院刑事判決               97年度易字第693號
公  訴  人  臺灣屏東地方法院檢察署檢察官
被      告  甲○○
                    （另案於竹田分監執行中）
上列被告因竊盜案件，經檢察官提起公訴（97年度偵緝字第178
號），本院判決如下：
    主  文
甲○○共同攜帶兇器竊盜未遂，處有期徒刑陸月，如易科罰金，
以新臺幣壹仟元折算壹日。扣案鑿子、鐵鎚各壹支沒收。
    事  實
一、甲○○與丙○○（由本院以97年度易字第438 號判處有期徒
    刑6 月）共同意圖為自己不法之所有，本於攜帶兇器竊盜之
    犯意聯絡，於民國97年1 月27日16時許，攜帶甲○○所有客
    觀上具有危險性，足以危害人之生命、身體安全，可供兇器
    使用之鑿子、鐵鎚各1 支，至丁○○位於屏東縣萬丹鄉加興
    村加禮濫59之59號之住宅，見該住宅無人在內，認有機可趁
    ，遂擅自進入該住宅（無故侵入住宅部分未據告訴），並分
    工持上開鑿子、鐵鎚，著手拆卸丁○○所有之防盜窗9 個、
    落地窗2 個及紗窗9 個之際，適為巡邏員警據報當場查獲丙○○而未遂，並扣得甲○○所有供竊盜使用之鑿子、鐵鎚各
    1 支，惟甲○○則趁隙逃逸。
二、案經丁○○訴由屏東縣警察局屏東分局報請臺灣屏東地方法
    院檢察署檢察官偵查起訴。
    理  由
一、程序方面：
  (一)按刑事訴訟法新制採改良式當事人進行主義，為保障被告防
    禦權及維護直接審理與言詞審理原則，刑事訴訟法第159 條
    第1 項規定：「被告以外之人於審判外之言詞或書面陳述，
    除法律有規定者外，不得作為證據。」酌採英美法之傳聞法
    則。復於第159 條之1 至第159 條之5 增設例外規定，以應
    實務需要，俾符實體真實發現之訴訟目的。是以，證人丙○○之警詢筆錄，係被告以外之人於審判外之書面陳述，亦查
    無符合刑事訴訟法第159 條之1 至之5 之情形，依據前開條
    文規定，上開證人之警詢筆錄，即不得作為證據。
  (二)按被告以外之人（包括證人、鑑定人、告訴人、被害人及共
    同被告等）於審判外之陳述雖不符前4 條之規定，而經當事
    人於審判程序同意作為證據，法院審酌該言詞陳述或書面陳
    述作成時之情況，認為適當者，亦得為證據；當事人、代理
    人或辯護人於法院調查證據時，知有第159 條第1 項不得為
    證據之情形，而未於言詞辯論終結前聲明異議者，視為有前
    項之同意，刑事訴訟法第159 條之5 定有明文。本件被害人
    丁○○之警詢筆錄、扣押物品目錄表、贓物認領保管單，性
    質雖屬傳聞證據，且查無符合刑事訴訟法第159 條之1 至之
    4 條之情形，惟上開資料內容，業經本院於審判程序時提示
    並告以要旨，且各經檢察官、被告表示意見，其等已知上述
    證據均為傳聞證據，然均未於言詞辯論終結前對該等證據表
    示異議，本院審酌上開證據作成時之情狀，並無違法或不當
    等情形，認為以之作為本案證據應屬適當，依據上開規定，
    此部分即具證據能力。
  (三)按被告以外之人於偵查中向檢察官所為陳述，除顯有不可信
    之情況者外，得為證據，同法第159 條之1 第2 項定有明文
    。本件證人丙○○於偵查中之供述，均已依法具結，被告亦
    未釋明上開證述有何顯不可信之情況，是上開證人於偵查中
    之證述，依刑事訴訟法第159 條之1 第2 項之規定，自得為
    證據。
二、實體方面：
    訊據被告甲○○矢口否認有何竊盜犯行，辯稱：我沒有和丙○○一起偷東西，我是開車載丙○○到社皮那邊我就走了，
    因為我要載小孩放學，所以趕著回去，先去新興國小載小孩
    ，之後再載小孩到補習班云云。經查：
  (一)上開犯行，業據證人丙○○於偵訊及本院審理時證稱：當天
    我打電話約被告一起去偷東西，鑿子與鐵鎚是被告從汽車內
    拿出來的，該住宅側門沒鎖，我們進去以後被告就用上開工
    具拆除鋁門窗、落地窗，我負責搬運，總共花了一、二個小
    時拆除，準備要拿去賣錢，後來被告發現警察就逃跑等語明
    確（偵卷第5 至6 頁、第23至24頁、本院卷第31至32頁）；
    核與證人即查獲警員乙○○於本院審理時證述：隔壁鄰居聽
    到敲打的聲音來報案，我才到現場，還沒進門就聽到二人對
    話的聲音，進去之後只看見丙○○，我問丙○○他跟何人說
    話，他才支支吾吾說被告的綽號等情相符（本院卷第32至33
    頁），證人丙○○歷次證述所言一致，並無齟齬之處，且上
    開2 位證人與被告夙無怨隙，衡情當無多次具結甘冒偽證重
    責設詞誣陷被告之理，是其2 人前開所證，應屬可採。
  (二)證人即被害人丁○○於警訊證述：該屋平時無人居住，我委
    託仲介出售中，被偷的東西已用工具拆下來排好準備運走，
    尚未搬走就被警方查獲等語明確（警卷第11至12頁）。又依
    卷附照片所示，上開被拆卸之防盜窗9 個、落地窗2 個、紗
    窗9 個，數量甚多，體積亦大，顯見如僅憑證人丙○○一己
    之力，以徒手搬運之方式，需要花費數小時之時間始能拆除
    及運離，此舉將會不利其竊盜犯行之遂行，益徵證人丙○○
    所言非虛，上開竊行應係由其邀同被告共同為之無誤。況被
    告於本院準備程序中辯稱要載小孩放學云云，然查，97年1
    月27日為星期日，此為公眾週知之事實，衡諸常情，國小學
    生於星期日並無上學之必要，足見被告前開所辯不實，其顯
    係畏罪情虛而任意否認，無可採信。
  (三)此外，復有扣押物品目錄表、贓物認領保管單、照片6 幀等
    附卷可稽，是被告前揭所辯，均屬卸責之詞，不足採信，本
    件犯行事證明確，應堪認定。
三、按刑法第321 條第1 項第3 款之攜帶兇器竊盜罪，係以行為
    人攜帶兇器竊盜為其加重條件，所謂兇器，其種類並無限制
    ，凡客觀上足對人之生命、身體構成威脅，具有危險性之兇
    器均屬之，被告甲○○與丙○○行竊時攜帶之鑿子、鐵鎚，
    均為金屬製品，質地堅硬、銳利之物，足以對人之生命、身
    體造成威脅，可認定為兇器，故核被告所為，係犯刑法第32
    1 條第2 項、第1 項第3 款之攜帶兇器竊盜未遂罪，被告行
    為尚屬未遂，應依刑法第25條第2 項之規定，減輕其刑。被
    告與丙○○就上開犯行，有犯意聯絡及行為分擔，應論以共
    同正犯。爰審酌被告年輕力壯、四肢健全，僅因缺錢花用，
    竟攜帶兇器，任意竊取他人財物，危害人民生命、身體、財
    產安全及社會秩序，且犯後猶飾詞圖卸，態度不佳，並兼衡
    其犯罪之動機、手段等一切情狀，量處如主文所示之刑，並
    依其資力、身分諭知易科罰金之折算標準。扣案鑿子、鐵鎚
    各1 支，為被告所有，供其與證人丙○○犯罪所用之物，業
    據證人丙○○陳明在卷，應依刑法第38條第1 項第2 款宣告
    沒收。
據上論斷，應依刑事訴訟法第299 條第1 項前段，刑法第321 條
第2 項、第1 項第3 款、第25條第2 項、第41條第1 項前段、第
38條第1 項第2 款，判決如主文。
本案經檢察官簡志祥到庭執行職務。
中    華    民    國    97    年    12    月    3    日
                  刑事第二庭    法  官  翁世容
以上正本證明與原本無異。
如不服本判決應於收受本判決送達後10日內向本院提出上訴書狀
，其未敘述上訴理由者，並得於提起上訴後10日內向本院補提理
由書狀（均須按他造當事人之人數附繕本）「切勿逕送上級法院
」
中    華    民    國    97    年    12    月    3    日
                                書記官  賀燕花
附錄本判決論罪科刑法條全文
中華民國刑法第321 條
犯竊盜罪而有左列情形之一者，處6 月以上、5 年以下有期徒刑
：
三  攜帶兇器而犯之者。
前項之未遂犯罰之。


司法院資訊處製作；財團法人民間司法改革基金會備份。
